臺灣宜蘭地方法院民事裁定　　　　　　　100年度小上字第4號
上　訴　人　吳宗明
訴訟代理人　官慶勝
被　上訴人　官志政
上列當事人間請求侵權行為損害賠償事件，上訴人對於中華民國
100年4月6日本院羅東簡易庭99年度羅小字第310號第一審小額民
事判決提起上訴，本院裁定如下：
    主  文
上訴駁回。
第二審訴訟費用新台幣壹仟伍佰元由上訴人負擔。
    理  由
一、按對於小額程序第一審裁判之上訴或抗告，非以其違背法令
    為理由，不得為之；上訴狀內應記載上訴理由，表明下列各
    款事項︰(一)原判決所違背之法令及其具體內容。(二)依訴
    訟資料可認為原判決有違背法令之具體事實。民事訴訟法第
    436條之24第2項、第436條之25分別定有明文。又對於小額
    程序之第一審裁判提起上訴時，如係以第一審判決有不適用
    法規或適用法規不當為上訴理由時，其上訴狀或理由書應有
    具體之指摘，並揭示該法規之條項或其內容。若係成文法以
    外之法則，應揭示該法則之旨趣；其為經驗法則、證據法則
    者，亦應具體指摘揭示該經驗法則或證據法則；倘為司法院
    解釋或本院之判決，則應揭示該判解之字號或其內容，上訴
    狀或理由書如未依此項方法表明者，即難認為已對小額程序
    之第一審判決之違背法令有具體之指摘，其上訴自難認為合
    法，最高法院分別著有71年台上字第314號、70年台上字第7
    20號判例可資參照，法院毋庸命其補正，逕以裁定駁回之，
    此觀同法第436條之32第2項準用第471條第1項、第444條第1
    項規定自明。
二、本件上訴意旨：兩造係親兄弟，案發當日因家產問題調解未
    成立，遂各自離去，嗣上訴人與其他兄弟欲進入老家即冬山
    路204號，而該住處門鎖鑰匙由被上訴人保管，上訴人之四
    弟患有嚴重小兒麻痺，不能在外忍受風寒，上訴人身為大哥
    急欲尋回被上訴人拿取鑰匙，讓大家進屋休息。同日下午3
    時45分許於冬山火車站前尋獲被上訴人，要他馬上回家，不
    能讓上訴人之四弟在外久等以免生病，及其他兄弟亦急欲進
    入家中燒香祭拜母親、祖先之神位，惟被上訴人不從而跑走
    ，一時緊張重心不穩自行跌倒在柏油地上，造成左受手指、
    左手手肘及左膝蓋、臉部挫傷，上訴人上前由後將其扶抱起
    ，被上訴人緊張全身癱軟，一時不能爬起，上訴人遂強拉他
    一把，被上訴人還是不回家開門鎖，掙扎後逃走。被上訴人
    主張其掙扎時上訴人仍未放手，導致其身體受有傷害，上訴
    人應可預見與他人發生肢體接觸時用力拖拉他人，且於他人
    掙扎時仍未放手可能使他人身體受有損害，竟仍基於即使發
    生傷害結果亦不違反其本意之傷害不確定故意，用力自後將
    被上訴人從地上拖拉起來，而致被上訴人受傷。上訴人今特
    此強烈表示聲明，兩造是親兄弟，當弟弟跌倒受傷時，身為
    兄長見狀不能將弟弟扶起嗎？當弟弟全身癱軟無力一時無法
    爬起時，不能將他拉起來嗎？或由後面由其腋下將其抱起來
    嗎？家中兄弟成員老四官龍順患有嚴重小兒麻痺症，身體狀
    況很差，不能在外染受風寒，當天天氣寒冷，上訴人見狀深
    知再也不能吞忍下去，與其將被上訴人強行拉回，縱有受傷
    亦只是輕微，但四弟若因此生病，將一生難以挽回其生命，
    在衡情輕重之下，才欲拉回被上訴人回家開門等語。
三、查上訴人固就原審判決提起上訴，然其於上訴狀內僅以前揭
    理由否認對被上訴人有侵權行為之事實，並未具體說明原判
    決有何不適用法規或適用不當，並揭示該法規之條項或其內
    容，及合於民事訴訟法第469 條所列各款之事實，自難認已
    於上訴狀對原審判決如何違背法令已有具體之指摘，揆諸前
    揭說明，應認上訴人提起本件上訴不合法，自應裁定駁回其
    上訴。
四、本件被上訴人應負擔之第二審訴訟費用額確定為如主文第2
    項所示。
五、據上論結，本件上訴為不合法，依民事訴訟法第436條之32
    第1項、第2項、第444條第1項、第436條之19第1項、第95條
    、第78條，裁定如主文。
中    華    民    國   100    年    12    月    29    日
                  臺灣宜蘭地方法院民事庭
                      審判長法  官 林翠華
                            法  官 楊麗秋
                            法  官 張軒豪
正本與原本無異。
本件不得抗告。
中    華    民    國   100    年    12    月    30    日
                            書記官 林嘉萍